【裁判字號】    88,易,1493
【裁判日期】    890331
【裁判案由】    竊盜
【裁判全文】
臺灣彰化地方法院刑事判決                        八十八年度易字第一四九三號
    公  訴  人  彰化地方法院檢察署檢察官
    被      告  乙○○
右列被告因竊盜案件，經檢察官提起公訴（八十八年度偵字第一００六一號），本院
判決如左：
    主      文
乙○○連續竊盜，處有期徒刑拾月。
    事      實
一、乙○○意圖為自己不法之所有，並基於概括之犯意，於民國八十八年十月十八日
    晚間十一時四十分許，見停放彰化縣彰化市○○路○段四十六巷處，丙○○所有
    車號ＯＦ—０三三八號自用小客車未熄火且車門未鎖，即徒手開門進入車內著手
    竊取之，惟立即為在一旁之丙○○之子發現，丙○○及其子聯手將乙○○拉出車
    外，乙○○因而未得逞。乙○○竟隨即又在該處巷口，見蔡政恩所有由其弟丁○○使用之自用小貨車（車號ＰＭ—０一一六號）電門鑰匙未拔下，即徒手將車門
    打開竊取該車，得手後將該車駕駛至彰化市○○里○○路○段九十巷與中彰快速
    道路交界處停放，並在車內睡覺。嗣經丙○○報警，於同年月十九日凌晨一時許
    ，在彰南路中彰快速道路交界處，為警查獲。
二、案經彰化縣警察局彰化分局移送臺灣彰化地方法院檢察署檢察官偵查起訴。
    理      由
一、訊據被告乙○○對於在右揭時地竊取被害人蔡政恩所有，由其弟丁○○使用之自
    用小貨車（車號ＰＭ—０一一六號）事實坦承不諱，核與其於警訊及偵訊供述情
    節相符，即與被害人丁○○指陳失竊情節亦相吻合。惟就竊取被害人丙○○所有
    車號ＯＦ—０三三八號自用小客車乙節則矢口否認之，辯稱：是被害人丙○○之
    小客車與他人機車發生擦撞，伊是去跟丙○○說，並未進入丙○○車內，亦無偷
    車意思云云。惟經本院囑託訊問證人丙○○，證人明確證述：「當天我與大兒子
    各自開一部自用小客車前往彰化市○○路，當車子停靠路邊，我下車至對面接小
    兒子，當時車未熄火、車門未上鎖，我大兒子即發現一陌生男子（即乙○○）進
    入車內，意圖開車逃走，我跑回車子與乙○○發生拉扯。乙○○說我車子被機車
    撞到後面，伊想將車子開前一點，並代我賠償人家新臺幣五百元，故向我索取五
    百元。但當時沒有人騎車經過，而且我的車子也沒有任何擦撞痕跡。」等語。是
    被告所辯顯係臨訟飾卸之詞，不足採信，此外被告犯行復有物領據一紙及被竊
    車輛照片二幀附卷可證，本案事證明確，被告犯行至堪認定。
二、核被告所為，係犯刑法第三百二十條第三項、第一項之竊盜未遂罪及同法第三百
    二十條第一項之竊盜罪。被告前後二次竊盜犯行，時間緊接，方法相同，觸犯構
    成要件相同之罪名，顯係基於概括犯意為之，依連續犯規定以一罪論以連續竊盜
    罪，並依法加重其刑。爰審酌被告犯罪之動機、目的、手段、所生之危害及犯罪
    後一再飾詞狡辯、態度不佳等一切情狀，量處如主文所示之刑，以資懲儆。
據上論斷，應依刑事訴訟法第二百九十九條第一項前段，刑法第五十六條、第三百二
十條第一項，罰金罰鍰提高標準條例第一條前段，判決如主文。
本案經檢察官甲○○到庭執行職務。
中      華      民      國    八十九    年      三      月    三十一    日
                                   臺灣彰化地方法院刑事第三庭
                                        法     官  姚  勳昌
右正本證明與原本無異。
如不服本判決，應於送達後十日內向本院提出上訴狀( 須附繕本 )。
告訴人或被害人對於判決如有不服具備理由請求檢察官上訴者，其上訴期間之計算係
以檢察官收受判決正本之日期為準。
                                    法院書記官
中    華    民    國     >本年<    年       >本月<   月     >本日<    日
刑法第三百二十條
意圖為自己或第三人不法之所有，而竊取他人之動產者，為竊盜罪，處五年以下有期
徒刑、拘役或五百元以下罰金。
意圖為自己或第三人不法利益，而竊佔他人之不動產者，依前項之規定處斷。
前二項之未遂犯罰之。


司法院資訊處製作；財團法人民間司法改革基金會備份。
